JAVIERA LEIVA GONZÁLEZ



Buenas mi nombre es Javiera tengo 23 años y mi prioridad en estos momentos es encontrar un trabajo estable donde poder desempeñar mis distintas habilidades y aumentarlas en un ambiente de trabajo grato en el cual pueda desempeñar mis actividades asignadas cómodamente.



EDUCACIÓN

Enseñanza media completa | Colegio San Fernando

2012 - 2015

Diseño de Ambientes | Duoc UC

2016 - 2019

Superior incompleta llegando a cumplir 6 de 9 semestres.

Retiro por motivos personales



EXPERIENCIA

Captadora Empresa Siete Comunicaciones

NOV.2014 - ENERO 2017

Encargada de captar clientes para distintas marcas a lo largo de distintos supermercados en la zona oriente y central de Santiago.

Buena socializadora favoreciendo una sólida relación con clientes frecuentes para garantizar su fidelidad y retorno.

Con experiencia coordinando un reabastecimiento eficiente de la zona de venta con la mercancía actual y garantizando una señalización precisa para las promociones actuales.

Sub jefa y vendedora en tienda retail | Pimp's Store

ENERO 2017 - JULIO 2017

- Atención al cliente en venta de calzado, vestuario y productos deportivos.
- Gestión de artículos de la tienda, como alarmar, doblar y planchar.
- Aperturas y cierres de caja, cobros y demás operaciones.
- Realización de los inventarios de la tienda.
- Control y prevención de robos.

- Estricto cumplimiento de los objetivos de ventas establecidos por la gerencia.
- Asesoramiento a los clientes sobre marcas, tallas y diseños.
- Control y gestión de los artículos, manteniendo una comunicación abierta con los compañeros.
- Recepción y preparación de los artículos.
- Reposición de los artículos vendidos y rotación de las diferentes colecciones de las firmas.
- Control y gestión del stand en los turnos de trabajo.
- Gestionó de manera eficiente las operaciones de caja, incluyendo el escaneo de los artículos, el procesamiento de pagos y la emisión de recibos.
- Mantuvo conocimientos actualizados sobre ventas, políticas de pagos y estándares de seguridad del establecimiento.
- Escuchó las necesidades y deseos de los clientes para identificar y recomendar productos óptimos.
- Supervisó a los clientes para detectar señales de peligro relacionado con la seguridad y elevó los problemas a la gerencia.

Vendedora en tienda Columbia Florida center – forus

ENERO 2019 - FEBRERO 2019

- Conocimientos sobre últimas tendencias en prendas y calzado.
- Gestión de artículos de la tienda, como alarmar, doblar y planchar.
- Aperturas y cierres de caja, cobros y demás operaciones.
- Realización de los inventarios de la tienda.
- Control y prevención de robos.
- Estricto cumplimiento de los objetivos de ventas establecidos por la gerencia.
- Asesoramiento a los clientes sobre marcas, tallas y diseños.
- Control y gestión de los artículos, manteniendo una comunicación abierta con los compañeros.
- Recepción y preparación de los artículos.
- Reposición de los artículos vendidos y rotación de las diferentes colecciones de las firmas.
- Funciones de asesoramiento de moda y complementos.
- Control y gestión del stand en los turnos de trabajo.
- Gestionó de manera eficiente las operaciones de caja, incluyendo el escaneo de los artículos, el procesamiento de pagos y la emisión de recibos.
- Dirigió demostraciones de los productos para destacar sus características y reorientar las objeciones hacia aspectos positivos.
- Mantuvo conocimientos actualizados sobre ventas, políticas de pagos y estándares de seguridad del establecimiento.
- Trabajó de forma diligente para cumplir o superar de manera regular objetivos especiales, incluyendo solicitudes con tarjeta de crédito, donaciones especiales y promociones de productos específicos.
- Escuchó las necesidades y deseos de los clientes para identificar y recomendar productos óptimos.
- Supervisó a los clientes para detectar señales de peligro relacionado con la seguridad y elevó los problemas a la gerencia.

Ventas espontaneas de forma independiente

AGOSTO. 2019 - HASTA HOY

- Ventas de productos surtidos atreves de redes sociales y puestos físicos en ferias cercanas.
- Con excelentes habilidades para proporcionar un nivel excepcional de servicio a cada cliente atendiendo a sus preguntas y necesidades.

Cajera de supermercado

MAYO. 2021 - JULIO 2021

• Manejo sistema de cajas.

Distribución de productos

JULIO 2021 - HASTA HOY

• Reparto de mercadería.



APTITUDES

- Capacidad de liderazgo
- Capacidad de aprender con facilidad nuevas habilidades
- Empatía con los compañeros

- Sociable al momento de captar ventas
- Puesta en funcionamiento de los sistemas de punto de ventas
- Experiencia en ventas



ACTIVIDADES

Mis actividades a diario están enfocadas en las ventas online como forma de sustento debido a esta pandemia en la cual me ha ido bien pero no lo suficiente como lo es requerido en estos momentos es por esto que busco un empleo fijo con prestaciones específicas.